智慧財產法院行政裁定
                                   104年度行專訴字第38號
原      告  日商‧本田技研工業股份有限公司




被      告  經濟部智慧財產局


代  表  人  王美花（局長）住同上 
上列當事人間因設計專利申請案主張優先權事件，原告不服經濟
部中華民國104 年1 月27日經訴字第10406300440 號訴願決定，
提起行政訴訟。本院裁定如下︰
    主  文
原告之訴駁回。
訴訟費用由原告負擔。
    理  由
一、按智慧財產案件之審理依智慧財產案件審理法之規定；同法
    未規定者，分別依民事、刑事或行政訴訟程序應適用之法律
    ，同法第1 條定有明文。又起訴不合程式或不備其他要件者
    ，行政法院應以裁定駁回之，但其情形可以補正者，審判長
    應定期間先命補正，行政訴訟法第107 條第1 項第10款亦有
    規定。次按「起訴，按件徵收裁判費新台幣四千元」、「裁
    判費除法律別有規定外，當事人應預納之。其未預納者，審
    判長應定期命當事人繳納；逾期未納者，行政法院應駁回其
    訴、上訴、抗告、再審或其他聲請」、「起訴，應以訴狀表
    明下列各款事項，提出於行政法院為之：…二、起訴之聲明
    。三、訴訟標的及其原因事實」、「當事人書狀，除別有規
    定外，應記載下列各款事項：…四、應為之聲明。五、事實
    上及法律上之陳述。六、供證明或釋明用之證據」、「當事
    人、法定代理人、代表人、管理人或訴訟代理人應於書狀內
    簽名或蓋章」、「訴訟代理人應於最初為訴訟行為時提出委
    任書」同法第98條第2 項前段、第100 條第1 項、第105 條
    第1 項第2 、3 款、第57條第4 、5 、6 款、第58條前段、
    第50條前段定有明文。
二、本件原告因設計專利申請案主張優先權事件，不服經濟部民
    國104 年1 月27日經訴字第10406300440 號訴願決定，提起
    行政訴訟，核其同年3 月30向本院提出之起訴狀未依上揭規
    定表明訴之聲明、原因事實（事實上及法律上之陳述）及證
    據、漏未記載代表人、當事人及其代表人亦未於書狀內簽名
    或蓋章並提出委任書，復未繳納裁判費，前經本院審判長於
    同年4 月14日以104 年度行專訴字第38號裁定，命原告於收
    受送達之日起30日內補正，該裁定已於同年月17日、同年6
    月10日合法送達原告之送達代收人，由其僱用之連邦法律事
    務所櫃檯人員盧盈穎蓋章收受，此有本院送達證書附卷可稽
    （見本院卷第23、24頁）。惟原告迄未補正，其起訴程式於
    法即有未合，揆諸首揭規定，應予以駁回。
據上論結，本件原告之訴為不合法，爰依行政訴訟法第107 條第
1 項第10款、第104 條，民事訴訟法第95條、第78條，裁定如主
文。
中　　華　　民　　國　　104　 年　　7　　 月　　29　　日
                    智慧財產法院第四庭
                          審判長法　官　李得灶
                                法　官　陳忠行
                                法　官　蔡惠如
上為正本係照原本作成。
如不服本裁定，應於送達後10日內，向本院提出抗告狀（須按他
造人數附繕本）。
中　　華　　民　　國　　104　 年　　7　　 月　　30　　日
                                書記官　蕭秀琴